Anthony Rosman

Desarrollador web frontend

☑ anthonyrosman20@gmail.com 📞 +584249253164 in anthonyrosman 🕡 D3press3dd Venezuela

D3press3dd \$\ointilde{\Omega}\$ D3press3dd

PERFIL

Ingeniero de software y desarrollador front-end freelance, egresado de Venezuela con más de 5+ años de experiencia construyendo y diseñando aplicaciones web fáciles de usar. 2 años con React js, dedico mi tiempo a proyectos personales, aprender más sobre front-end y mejorar mis habilidades. ¡Siempre con ganas de adaptarse y asumir nuevos retos!

HABILIDADES

Frontend (Html, Css, Css3, Sass, Bootstrap, Styled Components, Modules, BEM, Javascript (ES6+),Typescript,Git,Github, Npm, Gulp,React, React Router, Redux)

EDUCATION

Ingeniero en informática, Universidad Ludovico Silva

Feb 2010 – Jun 2016 | Monagas, Venezuela

Bachiller en ciencias, Instituto Unare III

EXPERIENCIA PROFESIONAL

Desarrollador web frontend con React, FREELANCER.COM

Actualmente

Creación y mantenimiento de software en la plataforma freelance.com con buena reputación y experiencia, más de 100 sitios web creados bajo estándares de calidad

Desarrollador Web Frontend, CROING

Mar 2019 - Dec 2020

Participe en diversos proyectos empresariales incluyendo la creación de módulos para promociones web a empresas como Sprite, Adidas y Reebok, ubicadas en Argentina y Chile.

Desarrollador Frontend, EZIA

Feb 2018 - Feb 2019

Participación en diversos proyectos de la empresa realizando tareas como documentación de código y desarrollo frontend.

Desarrollador web frontend, PHARMACOLOGY UNIVERSITY | E-COMMERCE

Jan 2017 - Jan 2018

 Análisis, diseño y desarrollo de un sistema de información bajo ambiente web, administrador de base de datos en PostgreSQL, ambiente de desarrollo en: HTML, PHP 5, JavaScript, JQuery, documentación, capacitación e implementación del sistema.



IDIOMAS

Ingles (B1)

Español